臺灣板橋地方法院刑事判決　　　　　　 94年度簡上字第268號
上　訴　人　臺灣板橋地方法院檢察署檢察官
上　訴　人　丁○○
（即被告）
上列上訴人等因被告（兼上訴人）竊盜案件，不服本院94年度簡
字第1622號中華民國94年4月15日第1審判決（聲請案號：94年度
偵字第3612號），提起上訴，暨移送併案審理（臺灣臺北地方法
院檢察署94年度偵字第7723號），本院管轄的第2審合議庭判決
如下：
    主  文
原判決撤銷。
丁○○連續竊盜，累犯，處有期徒刑伍月，如易科罰金，以參佰
元折算壹日。
    事  實
一、丁○○前於民國81年即觸犯毒品、竊盜案件經判處罪刑執行
    完畢；87、88年間，又犯竊盜、毒品、詐欺罪，於90年10月
    2 日入監執行徒刑完畢出監（於本件構成累犯）；91年因毒
    品案件，判處有期徒刑7 月，91年10月5 日徒刑執行完畢出
    監（於本件構成累犯）；91年間又因竊盜案件，經臺灣臺北
    地方法院判處有期徒刑4 月，如易科罰金，以300 元折算1
    日，92年6 月12日執行完畢（於本件亦構成累犯）；93年因
    竊盜案件，經法院判處罰金，93年6 月18日罰金繳清執行完
    畢（於本件不構成累犯）。其仍不知道深自反省悔悟，竟基
    於意圖為自己不法所有的概括犯意，先於94年1 月間某日，
    在臺北市○○區○○路199 號青年公園內，以徒手方式，竊
    取丙○○所有的彰化銀行金融卡1 張得逞【即移送併案部分
    】；復承前犯意，於94年2 月18日8 時30分許，在臺北縣三
    重市○○路與市前街口的三重市燈會附設美食街攤位內，趁
    乙○○不在現場時，也是以徒手方式竊取乙○○所有的皮包
    1 只（內有新臺幣1,200 元、信用卡、健保卡、金融卡各1
    張】得手，經乙○○發覺報警當場查獲【即原聲請簡易判決
    處刑部分】；丁○○又不知悔悟，也再次承接上述的竊盜犯
    意，於94年4 月30日18時許，在同上青年公園以徒手方式，
    竊取甲○○的行動電話1 支【即移送併案部分】。
二、案經臺北縣政府警察局三重分局移送臺灣板橋地方法院檢察
    署檢察官偵查後聲請以簡易判決處刑及臺北市政府警察局北
    投分局移由臺灣臺北地方法院檢察署移送併案審理。
    理  由
一、本院就認定被告有上述事實欄所述的證據暨得心證的理由，
    說明如下：
(一)、原聲請簡易判決部分【94年2月18日犯行】：業據被告丁○
    ○於警詢、偵查中均坦承不諱，核與被害人乙○○的指述相
    符，並有贓物認領保管單1紙可為佐證，因此這部分的犯行
    ，事證已經非常明確，可以肯定。
(二)、移送併案審理部分：
    １、94年1月間某日，以及同年4月30日的犯行：業據被告丁
        ○○於警詢中坦承在卷，與被害人丙○○、甲○○的指
        述相符，並有贓物認領保管單2紙可為佐證；被告於偵
        查中供述：卡片是93年12月在垃圾桶旁撿到的，警察卻
        說是我偷的；我是有一袋手機配件（放手機的皮套）掉
        在被害人包包旁邊，被害人包包放在椅子旁邊，我要去
        撿起時，警察以為我要偷他包包等語（見臺灣臺北地方
        法院檢察署94年5 月1 日偵查筆錄），核與一般人健全
        的生活經驗相違背，何況撿到金融卡又擺放身邊數月之
        久；且偷取手機時又係當場為被害人發現查獲；因此，
        應該以被告在警訊中所作的供述，與被害人的指述相符
        的，才可以採信。
    ２、因此，如上所述移送併案部分的犯行，事證也是非常明
        確，同樣可以肯定，故被告所辯，難採為其有利的認定
        。
(三)、據上，本案事證明確，被告竊盜犯行，足以認定。
二、核被告丁○○所為，係犯刑法第320條第1項的竊盜罪。其連
    續3次竊盜犯行，時間緊接，所犯為構成犯罪要件相同之罪
    名，顯係出於概括犯意所為，為連續犯，依刑法第56條規定
    以一罪論，並加重其刑。又被告有如事實欄所述前科，並經
    執行完畢，有本院94年7月15日列印的臺灣高等法院被告前
    案紀錄表可查，其在前案執行完畢後，復犯本件有期徒刑的
    罪，是累犯，應該依刑法第47條規定遞加重其刑。
三、原審以被告犯行明確，依法論罪科刑，原非無見，惟對被告
    基於概括的犯意，於如上事實欄所述移送併案的犯罪事實部
    分，未及審酌，則公訴人認為被告（兼上訴人）任意上訴，
    而請求撤銷原判決，量處較原判決為重的判決，雖難認為理
    由充分，然基於移送併案審理部分的犯罪事實並同原審判決
    作觀察，仍然應認為檢察官的上訴為有理由，自應將原判決
    撤銷，由本院自為判決；另被告（即上訴人）僅係提出上訴
    聲明狀，但沒有提出任何的上訴理由，如上所述，被告上訴
    部分為無理由。爰審酌被告犯罪的動機、目的、手段、犯罪
    所生危害、犯罪所得、智識程度、犯罪後態度等一切情狀，
    量處如主文所示的刑罰，並諭知易科罰金的折算標準。
四、被告經合法傳喚，無正當理由不到庭，爰依刑事訴訟法第37
    1條規定，不待其陳述逕行判決，附此敘明。
據上論斷，應依刑事訴訟法455 條之1 第1 項、第3 項、第371
條、第369 條第1 項前段、第364 條、第299 條第1 項前段，刑
法第56條、第320 條第1 項、第47條、第41條第1 項前段，罰金
罰鍰提高標準條例第1 條前段、第2 條，判決如主文。
本案由檢察官朱學瑛聲請簡易判決處刑，經檢察官魏正杰到庭執
行職務。
中　　華　　民　　國　　94　　年　　7 　　月　　21　　日
                  刑事第四庭審判長法  官  李麗玲
                                  法  官  鄧雅心
                                  法  官  黎錦福
上列正本證明與原本無異。
本件不得上訴。
                                  書記官  蔡麗春
中　　華　　民　　國　　94　　年　　7 　　月　　21　　日
附錄論罪科刑法條：
中華民國刑法第320條
 (普通竊盜罪、竊佔罪)
意圖為自己或第3 人不法之所有，而竊取他人之動產者，為竊盜
罪，處五年以下有期徒刑、拘役或五百元以下罰金。
意圖為自己或第3 人不法之利益，而竊佔他人之不動產者，依前
項之規定處斷。
前二項之未遂犯罰之。
